臺灣彰化地方法院刑事判決             100年度訴字第1390號
公  訴  人  臺灣彰化地方法院檢察署檢察官
被      告  蔣正清
上列被告因違反毒品危害防制條例案件，經檢察官提起公訴（10
0 年度毒偵字第1970號），本院依簡式審判程序判決如下：
    主  文
蔣正清施用第一級毒品，累犯，處有期徒刑壹年。
    事  實
一、蔣正清前因施用毒品案件，經本院於民國90年11月2 日以90
    年度毒聲字第4076號裁定送觀察、勒戒後，認有繼續施用毒
    品傾向，再經本院於91年1 月31日以91年度毒聲字第272 號
    裁定令入戒治處所施以強制戒治，於91年7 月19日停止處分
    ，嗣因施用毒品案件，經本院於91年10月31日以91年度毒聲
    字第2661號裁定撤銷停止戒治令入戒治處所施以強制戒治，
    於92年5 月19日執行完畢釋放出所，所涉刑責部分，則經本
    院於91年3 月22日以91年度訴字第182 號判決處有期徒刑8
    月確定。又於前開強制戒治執行完畢5 年內，因施用毒品案
    件，經臺灣高等法院臺中分院於95年6 月30日以95年度上訴
    字第892 號判決處有期徒刑10月確定；再因施用毒品案件，
    經本院於95年11月17日以95年度訴字第1769號判決處有期徒
    刑7 月，後經上訴駁回而確定；上開2 案經接續入監服刑，
    嗣因中華民國九十六年罪犯減刑條例實施，該2 案經臺灣高
    等法院臺中分院於96年7 月16日以96年度聲減字第257 號裁
    定減為有期徒刑5 月、3 月又15日，定應執行有期徒刑8 月
    確定，並於96年7 月16日縮刑期滿執行完畢。另因施用毒品
    案件，經本院於96年5 月22日以96年度訴字第659 號判決處
    有期徒刑8 月確定，再經本院於96年10月31日以96年度聲減
    字第3784號裁定減為有期徒刑4 月確定（第一案）；復因施
    用毒品案件，經本院於97年2 月27日以96年度訴字第2630號
    、97年度訴字第486 號判決處有期徒刑9 月、9 月，定應執
    行有期徒刑1 年4 月確定（第二案）；再因施用毒品案件，
    經本院於97年7 月11日以97年度訴字第1709號判決處有期徒
    刑9 月確定（第三案），上開三案經接續入監執行，甫於99
    年5 月6 日縮刑期滿執行完畢。詎仍不知悔改，復基於施用
    第一級毒品海洛因之犯意，於100 年2 月11日中午12時許，
    在彰化縣大城鄉○○村○○○道路，以將海洛因摻水置入注
    射針筒（亦已丟棄，未扣案）施打身體之方式，施用海洛因
    1 次。嗣於100 年2 月13日上午10時許，為警持臺灣彰化地
    方法院檢察署檢察官核發之強制採驗尿液許可書，強制其至
    警局採尿送驗，結果呈嗎啡陽性反應，而悉上情。
二、案經彰化縣警察局芳苑分局報請臺灣彰化地方法院檢察署檢
    察官偵查起訴。
    理  由
一、被告蔣正清所犯為死刑、無期徒刑、最輕本刑為3 年以上有
    期徒刑或高等法院管轄第一審案件以外之罪，並於本院行準
    備程序時就被訴事實為有罪之陳述，本院合議庭依刑事訴訟
    法第273 條之1 第1 項規定，裁定改由受命法官獨任行簡式
    審判程序，合先敘明。
二、上揭事實，業據被告迭於警詢、偵訊及本院審理中均坦承不
    諱，且被告經警採集其尿送檢驗結果，確呈嗎啡陽性反應，
    此有彰化縣警察局芳苑分局委託檢驗尿液代號與真實姓名對
    照認證表、詮昕科技股份有限公司分別於100 年2 月25日、
    100 年5 月5 日出具之編號00000000號、00000000號濫用藥
    物尿液檢驗報告各1 紙在卷可稽；足認被告任意性自白與事
    實相符。又被告前因施用毒品案件，經本院於90年11月2 日
    以90年度毒聲字第4076號裁定送觀察、勒戒後，認有繼續施
    用毒品傾向，再經本院於91年1 月31日以91年度毒聲字第27
    2 號裁定令入戒治處所施以強制戒治，於91年7 月19日停止
    處分，嗣因施用毒品案件，經本院於91年10月31日以91年度
    毒聲字第2661號裁定撤銷停止戒治令入戒治處所施以強制戒
    治，於92年5 月19日執行完畢釋放出所，所涉刑責部分，則
    經本院於91年3 月22日以91年度訴字第182 號判決處有期徒
    刑8 月確定；另於前開強制戒治執行完畢5 年內，因施用毒
    品案件，經臺灣高等法院臺中分院於95年6 月30日以95年度
    上訴字第892 號判決處有期徒刑10月確定之事實，復有臺灣
    彰化地方法院檢察署刑案資料查註紀錄表、臺灣高等法院被
    告前案紀錄表各1 份在卷可證。綜上所述，本件事證已臻明
    確，被告前開犯行，堪以認定，應予依法論科。
三、按海洛因為毒品危害防制條例第2 條第2 項第1 款所規定之
    第一級毒品，不得施用，是核被告所為，係犯毒品危害防制
    條例第10條第1 項之施用第一級毒品罪；被告為供施用而持
    有毒品之低度行為，應為施用之高度行為所吸收，不另論罪
    。被告前有事實欄所載之前科資料，有臺灣高等法院被告前
    案紀錄表1 份在卷可稽，被告於受有期徒刑執行完畢後5 年
    內故意再犯本件有期徒刑以上之罪，為累犯，應依刑法第47
    條第1 項規定，加重其刑。爰審酌被告曾因施用毒品經送觀
    察、勒戒及強制戒治後，仍未知警惕，再犯本案之罪，足見
    其雖經上開治療程序，仍未徹底戒除惡習遠離毒害，顯未能
    善體國家設置觀察、勒戒機構，協助毒品施用者戒除毒害之
    良法美意，惟念及施用毒品本質上係戕害自身健康之行為，
    尚未嚴重破壞社會秩序或侵害他人權益，暨其犯後尚知坦承
    犯行、態度良好等一切情狀，量處如主文所示之刑，以示懲
    儆。
據上論斷，應依刑事訴訟法第273 條之1 第1 項、第299 條第1
項前段，毒品危害防制條例第10條第1 項，刑法第11條前段、第
47條第1 項，判決如主文。
本案經檢察官賴政安到庭執行職務。
中    華    民    國   100    年    12    月    7     日
                          刑事第二庭  法  官  林怡君
以上正本證明與原本無異。
如不服本判決應於收受判決後10日內向本院提出上訴書狀，並應
敘述具體理由；其未敘述上訴理由者，應於上訴期間屆滿後20日
內向本院補提理由書（均須按他造當事人之人數附繕本）「切勿
逕送上級法院」。
中    華    民    國   100    年    12    月    7     日
                                      書記官  顧嘉文
附錄本案論罪科刑法條全文：
毒品危害防制條例第10條第1項
施用第一級毒品者，處 6 月以上 5 年以下有期徒刑。